【裁判字號】    98,台上,602
【裁判日期】    980212
【裁判案由】    違反槍砲彈藥刀械管制條例
【裁判全文】
最高法院刑事判決              九十八年度台上字第六０二號
上  訴  人  甲○○
上列上訴人因違反槍砲彈藥刀械管制條例案件，不服台灣高等法
院台南分院中華民國九十七年十一月二十八日第二審判決（九十
七年度上訴字第一０七九號，起訴案號：台灣雲林地方法院檢察
署九十七年度偵字第二一一八號），提起上訴，本院判決如下：
    主  文
上訴駁回。
    理  由
按刑事訴訟法第三百七十七條規定，上訴於第三審法院，非以判
決違背法令為理由，不得為之。是提起第三審上訴，應以原判決
違背法令為理由，係屬法定要件。如果上訴理由書狀並未依據卷
內訴訟資料，具體指摘原判決不適用何種法則或如何適用不當，
或所指摘原判決違法情事，顯與法律規定得為第三審上訴理由之
違法情形，不相適合時，均應認其上訴為違背法律上之程式，予
以駁回。本件原判決認定上訴人甲○○非法持有具殺傷力之改造
手槍二支及子彈三十三顆，放置隨時可拿取之住處客廳櫥櫃，危
險性極高，經警據報前往搜索查獲，又未據實供述扣案槍、彈來
源，其犯罪情狀在客觀上不足引起一般人之同情，檢察官上訴意
旨指摘第一審判決適用刑法第五十九條酌減其刑不當，為有理由
，因予撤銷改判，仍依想像競合犯之例，從一重論處上訴人非法
持有可發射子彈具有殺傷力之改造手槍罪刑（處有期徒刑三年六
月，併科罰金新台幣二十萬元），已詳敘認定犯罪事實之依據及
憑以認定之理由。從形式上觀察，原判決並無違背法令之情形。
按量刑之輕重，係屬事實審法院得依職權自由裁量之事項，苟以
行為人之責任為基礎，且已斟酌刑法第五十七條各款所列情狀而
為刑之量定，復未逾越法定刑度，即不容任意指為違法。原判決
敘明審酌上訴人非法持有之扣案槍、彈數量，對社會治安造成潛
藏之危險，惟並未用以犯案，其素行良好，犯後於警詢、偵查中
坦承持有，及其犯罪動機、目的、手段等一切情狀，在法定刑內
（三年以上十年以下有期徒刑，併科新台幣七百萬元以下罰金）
科處較低度之刑罰，既未逾越法定刑度，又非濫用權限，不容任
意指摘。再者，刑法第五十九條之酌量減輕其刑，必須犯罪另有
其特殊之原因與環境等，在客觀上足以引起一般同情，認為即予
宣告法定最低刑期，猶嫌過重者，始有其適用。依原判決認定上
訴人之犯罪情狀，在客觀上並不符合上開標準，乃不適用該條規
定酌減其刑，亦不能指為違法。上訴意旨就此泛詞指摘原判決違
反比例原則云云，顯與法律規定得為第三審上訴理由之違法情形
，不相適合。本件上訴違背法律上之程式，應予駁回。
據上論結，應依刑事訴訟法第三百九十五條前段，判決如主文。
中    華    民    國  九十八  年    二    月   十二   日
                      最高法院刑事第十一庭
                          審判長法官  花  滿  堂
                                法官  黃  正  興
                                法官  陳  東  誥
                                法官  林  錦  芳
                                法官  洪  昌  宏
      本件正本證明與原本無異
                                      書  記  官
中    華    民    國  九十八  年    二    月   十六   日
                                                      v


司法院資訊處製作；財團法人民間司法改革基金會備份。
